【裁判字號】    99,抗,41
【裁判日期】    990118
【裁判案由】    拆屋還地等
【裁判全文】
臺灣高等法院臺中分院民事裁定  99年度抗字第41號
抗  告  人
即上 訴 人  乙○○
相  對  人
即被上訴人  甲○○
上列抗告人與相對人等間拆屋還地等事件，對於民國98年11月26
日臺灣臺中地方法院98年度訴字第1345號裁定，提起抗告，本院
裁定如下：
    主  文
抗告駁回。
抗告訴訟費用由抗告人負擔。
    理  由
一、按民事訴訟法第77-1條第1、2項明定：「訴訟標的之價額，
    由法院核定」；「核定訴訟標的之價額，以起訴時之交易價
    額為準；無交易價額者，以原告就訴訟標的所有之利益為準
    」。又按本於所有土地之返還請求權為訴訟標的，其標的物
    為土地，至返還土地應將地上物房屋拆除，乃返還土地之結
    果，既非訴訟標的之利益，自不能將之與土地併予計算之。
    （最高法院52年度台抗字第420號裁判參照）。
二、經查，本件被上訴人起訴主張：依民法第767條規定，請求
    拆除坐落台中縣后里鄉○○段95地號被上訴人所有土地（下
    簡稱系爭土地）上，如台灣台中地方法院（即原審）98年度
    訴字第1345號判決附圖（下簡稱附圖）所示Ａ部分（面積37
    .83平方公尺）、Ｂ部分（面積37.89平方公尺）、Ｃ部分（
    面積22.40平方公尺）之地上建物（下簡稱系爭建物）拆除
    ，並將土地返還被上訴人。並主張上訴人積欠系爭土地之二
    年租金計新台幣（下同）20,658元等情，原審並判准被上訴
    人全部請求，有原判決書在本院卷可稽。次查，系爭土地公
    告現值為19,840元，亦有系爭土地謄本在本院卷可按。則被
    上訴人請求返還系爭土地部分之總價額為1,946,701元（計
    算式：《37.83+37.89+22.40》×19840。又小數點以下四捨
    五入）。再查，被上訴人請求上訴人給付之欠租為20,658元
    ，亦有原判決書可參，則兩者合計為1,967,359元（計算式
    ：1,9 46,701+20,658=1,967,359）。是原裁定核定本件訴
    訟標的價額為1,967,359元，及應徵第二審裁判費新台幣30,
    754元等，於法有據，是抗告意旨謂：查系爭建物超過二十
    年之久，則本件訴訟標的價額應未逾一百萬元云云，顯無理
    由，應予駁回。
三、依民事訴訟法第四百九十五條之一、第四百四十九條第一項
    第七十八條，裁定如主文。
中    華    民    國    99    年    1     月    18    日
          民事第一庭    審判長法  官  吳 火 川
                              法  官  胡 景 彬
                              法  官  陳 繼 先
以上正本係照原本作成。
再為抗告應以適用法規顯有錯誤為理由。
如提起再抗告者應於裁定送達後10日內向本院提出抗告理由狀（
須按照他造人數附具繕本）並繳納抗告裁判費新臺幣1,000元，
同時委任律師或具有律師資格之關係人為代理人。
                              書記官  陳 三 軫
中    華    民    國    99    年    1     月    18    日
                                                      Ｓ


司法院資訊處製作；財團法人民間司法改革基金會備份。
